# 国有独资公司无偿划拨投资性房地产怎么处理？

提问人：An 丶先生 时间：2018-05-31 16:33:43
A和B均是C的国有独资公司， 这个投资性房地产当时出资时在A做账 借 投资性房地产 100 贷 股本 100 。持有期间以公允价值计量，有 借投资性房地产 10 贷公允价值变动损益 10 。现在要将这个以公允价值计量的投资性房地产转给B。请问A和B各该怎么做账？涉税该是只有印花税吧？

回答人：chenyiwei
B公司：按划入日公允价值入账，同时贷记资本公积。A公司：按划出日公允价值依次冲减资本公积、盈余公积、未分配利润。对前期累计确认的公允价值变动损益及其相关留存收益无需特殊处理。

提问人：An 丶先生 时间：2018-06-01 09:33:44
谢谢陈老师，但是如果A公司没有资本公积呢？A公司实收资本58.6亿，盈余公积和未分配利润合计1.83亿。我划拨出的以公允价值计量的投资性房地产划拨入A公司时为 58 亿。因为按照公允价值计量，所以划拨出A公司时账面价值等于公允价值为58.3亿元。这样如何处理呢？

回答人：chenyiwei
如果划出同时A减资，则按减资方案规定的金额减少实收资本。因A无资本公积，故按划出资产的账面价值（公允价值）超出所减少的实收资本的金额依次冲减盈余公积和未分配利润。